【裁判字號】    89,易,868
【裁判日期】    900619
【裁判案由】    違反電子遊戲場業管理條例
【裁判全文】
臺灣苗栗地方法院刑事判決                          八十九年度易字第八六八號
    公  訴  人  臺灣苗栗地方法院檢察署檢察官
    被      告  甲○○
                乙○○
右列被告因違反電子遊戲場業管理條例案件，經檢察官聲請簡易判決處刑（八十九年
度偵字第二六八○號），本院因認不宜以簡易判決處刑，應改用通常程序審理，判決
如左：
    主  文
甲○○共同連續未依電子遊戲場業管理條例規定辦理營利事業登記，而經營電子遊戲
場業，處拘役肆拾日，如易科罰金以佰元（即新台幣玖佰元）折算壹日。電子遊戲
機伍台（含扣案之ＩＣ板伍片）及扣案之新台幣貳仟貳佰玖拾元均沒收。
乙○○共同未依電子遊戲場業管理條例規定辦理營利事業登記，而經營電子遊戲場業
，處拘役肆拾日，如易科罰金以佰元（即新台幣玖佰元）折算壹日。電子遊戲機參
台（含扣案之ＩＣ板參片）及扣案之新台幣壹佰捌拾元均沒收。
    事  實
一、甲○○係苗栗縣卓蘭鎮內灣里大安溪河床東盛鐵橋左側小吃店之負責人，明知其
    小吃店未經向主管機關辦理經營電子遊戲場業之營利事業登記，竟與丙○○（未
    據檢察官起訴）及乙○○共同基於經營電子遊戲場業及賭博之概括犯意聯絡，自
    民國八十九年五月上旬及同年六月中旬起，連續由甲○○提供上址之公眾得出入
    之場所予丙○○擺放小瑪琍變異體機台二台及乙○○擺設電子遊戲機小瑪琍變異
    體機台二台、東方之珠一台供不特定人賭玩，其玩法為由賭客投入新台幣（下同
    ）十元，可按機檯上之燈號，視燈號閃動之位置而定，押中者可得二至十五倍之
    彩金，若未押中則賭金由甲○○視提供之機台而分別與丙○○、乙○○二人平分
    所得之賭金，嗣於同年七月一日下午四時三十分許在上址為警查獲，並扣得上開
    電子遊戲機ＩＣ板五片及機台內硬幣共二千二百九十元。
二、案經苗栗縣警察局大湖分局報請臺灣苗栗地方法院檢察署檢察官偵查後聲請簡易
    判決處刑，本院因認不宜以簡易判決處刑，應改用通常程序審理。
    理  由
一、訊據被告乙○○於偵訊時坦承有提供東方之珠一台之小瑪琍變異體二台予甲○○
    ，惟矢口否認有賭博犯行，辯稱：係於八十九年六月底，向甲○○租小吃店擺設
    電玩，每月租金六千元，如果客人分數沒有玩完可保留，下次再來可以玩完云云
    ，惟查右揭事實業據被告甲○○於警訊、偵訊及本院審理時供述明確，復有苗栗
    縣警察局大湖分局卓蘭派出所違反社會秩序維護法案件現場紀錄一紙及前揭ＩＣ
    板五片及硬幣扣案可稽，且本院依被告甲○○於警訊時所提供之行動電話號碼，
    確查有名為丙○○之人，足證被告甲○○之自白確與事實相符，應堪採信，又參
    以甲○○於本院審理時並表示為警查獲前業與丙○○及乙○○拆過帳，但次數忘
    記了，故乙○○所說賭客押中分數可保留部分不實在等語，足證被告乙○○於偵
    訊所言顯係事後卸責之詞，不足採信，本件事證明確，被告二人犯行均堪認定。
二、核被告甲○○、乙○○所為，係犯刑法第二百六十六條第一項前段公然賭博罪；
    其擅自經營電子遊戲機行為，同時違反電子遊戲場業管理條例第十五條之規定，
    應依同法第二十二條處罰（雖部分實務見解認為，擺設賭博性電子遊戲機將無從
    獲准經營電子遊戲場業，不生違反電子遊戲場業管理條例第十五條之問題；惟本
    院認為事實欄所載電子遊戲機五台，不論其目的為何，仍屬於該條例第四條第二
    項第三款之「娛樂類」遊戲機，有經濟部商業司九十年三月十九日經（九○）商
    七字第○九○○二○四七九三○號函在卷可考，故被告二人擅自經營此等遊戲機
    並以此與他人對賭，仍應有該條例第十五條之適用）。被告甲○○與乙○○、丙○○間，就上開二罪間，有犯意聯絡及行為分擔，均為共同正犯。被告甲○○先
    後二次違反電子遊戲場業管理條例之行為，被告甲○○、乙○○之先後多次賭博
    行為，均時間緊接，犯罪構成要件相同，顯係基於概括犯意反覆為之，為連續犯
    ，均應以一罪論，並依法加重其刑。被告二人賭博行為與違反電子遊戲機管理條
    例罪行間，有方法結果之牽連關係，應依以較重之違反電子遊戲場業管理條例第
    二十二條處罰。起訴書雖僅提及被告甲○○、乙○○於八十九年六月底之賭博及
    經營電子遊戲場業之行為，惟起訴書未提及之其他時間，被告等既係基於概括犯
    意所為，核與本件具有審判上不可分之連續犯裁判上一罪關係，仍為起訴效力所
    及，本院自均應併予審究。爰審酌被告二人犯罪之動機、目的、手段、擺設電動
    機具賭博對社會風氣所造成危害、被告甲○○犯後坦承犯行、被告乙○○犯後仍
    執詞否認，顯尚未具完全悔意等一切情狀，各量處如主文所示之刑，並均諭知易
    科罰金之折算標準，以資懲儆。
三、末按共同正犯因相互間利用他方之行為，以遂行其犯意之實現，本於責任共同之
    原則，有關從刑之沒收部分，雖他共同正犯所有供犯罪所用之物，亦應於其本身
    所處主刑之後，併為沒收之諭知（最高法院八十六年度台上字第六二七八號判決
    參照）。查扣案之全部電子遊戲機小瑪琍變異體機台四台、東方之珠一台及硬幣
    二千二百九十元既為被告甲○○與乙○○、丙○○共同供犯罪所用及所得之物，
    而其中扣案之電子遊戲機小瑪琍變異體機台二台、東方之珠一台及硬幣一百八十
    元則為被告乙○○所有與被告甲○○共同供犯罪所用及所得之物，均據被告乙○○與甲○○陳述明確，自均應依法宣告沒收。又被告乙○○經合法傳喚無正當理
    由而不到庭，本院認係應科拘役之案件，故不待其陳述逕行判決。
據上論斷，依刑事訴訟法第四百五十二條、第二百九十九條第一項前段、第三百零六
條，電子遊戲場業管理條例第二十二條、第十五條、刑法第十一條前段、第五十六條
、第二十八條、第二百六十六條第一項前段、第三十八條第一項第二款、第三款、第
五十五條、第四十一條第一項前段、罰金罰鍰提高標準條例第一條前段、第二條，判
決如主文。
中      華      民      國    九十      年      六      月     十九     日
                                臺灣苗栗地方法院刑事第二庭
                                        法  官  黃  建  都
右正本證明與原本無異
如不服本判決，應於判決送達後十日內向本院提出上訴狀（應附繕本），上訴於臺灣
高等法院臺中分院。
                                        書記官  黃  士  益
中      華      民      國    九十      年      六      月     十九     日
附錄：
電子遊戲場業管理條例第二十二條
違反第十五條規定者，處行為人一年以下有期徒刑、拘役或科或併科新臺幣五十萬元
以上二百五十萬元以下罰金。
電子遊戲場業管理條例第十五條
未依本條例規定辦理營利事業登記者，不得經營電子遊戲場業。
刑法第二百六十六條第一項
在公共場所或公眾得出入之場所賭博財物者，處一千元以下罰金。但以供人暫時娛樂
之物為賭者，不在此限。


司法院資訊處製作；財團法人民間司法改革基金會備份。
